臺灣雲林地方法院刑事判決　　　　　　　 96年度易字第567號
公　訴　人　臺灣雲林地方法院檢察署檢察官
被　　　告　戊○○
　　　　　　己○○
上列被告因竊盜案件，經檢察官提起公訴（96年度偵字第2694號
、第3687號），被告2 人於準備程序中就被訴事實均為有罪之陳
述，本院合議庭裁定由法官1 人進行簡式審判程序，判決如下：
    主      文
戊○○共同犯如附表編號(二)所示之竊盜罪，累犯，處如附表編號
(二)所示之刑，減刑如附表編號(二)所示。
己○○犯如附表編號(一)、(三)所示之竊盜罪，及共同犯如附表編號
(二)所示之竊盜罪，各處如附表編號(一)至(三)所示之刑，附表編號(一)
、(二)所處之刑，減刑如附表編號(一)、(二)所示，扣案之鉗子壹把沒
收之。應執行有期徒刑壹年，扣案之鉗子壹把沒收之。
    事實及理由
一、犯罪事實：
    戊○○前因施用毒品案件，經本院以94年度易字第481 號判
    處有期徒刑3 月確定，於民國95年4 月8 日入監執行，甫於
    95 年7月7 日執行完畢。猶不知悔改，與己○○共同基於為
    自己不法所有意圖之犯意聯絡，共同於如附表編號(二)所示之
    時間，至如附表編號(二)所示之地點，以如附表編號(二)所示之
    方法，接續竊取丁○○所有之圓形白鐵板共4 塊得手。顏瑞
    鎮另基於為自己不法所有之意圖，於如附表編號(一)、(三)所示
    之時間，至如附表編號(一)、(三)所示之地點，以如附表編號(一)
    、(三)所示之方法，分別竊取乙○○所有之白鐵板共2 批和甲○○所有之電纜線得手。嗣經警循線查獲，扣得己○○所有
    供剪斷電纜線之鉗子1 把，始知上情。
二、認定犯罪事實所憑證據及理由：
  (一)本案被告戊○○及己○○所犯之罪均係死刑、無期徒刑、最
    輕本刑為3 年以上有期徒刑以外之罪，被告2 人於準備程序
    中就前揭被訴事實均為有罪之陳述，經受命法官告知簡式審
    判程序之旨，並聽取其與公訴人之意見後，本院合議庭裁定
    由受命法官獨任進行簡式審判程序，是本案之證據調查，依
    刑事訴訟法第273 條之2 規定，不受同法第159 條第1 項、
    第161 條之2 、第161 條之3 、第163 條之1 及第164 條至
    第170 條規定之限制，合先敘明。
  (二)上開犯罪事實，業據被告2 人於本院準備程序及審判中均坦
    承不諱，核與被害人乙○○、丁○○及甲○○警詢中陳述情
    節相符，亦經買受該白鐵板之顏瑞豐、許丁及陳志昌陳述綦
    詳，有警詢筆錄在卷可稽，另有「瑞豐資源回收廠」收受物
    品登記表、「興鑫資源回收廠」秤量傳票、便條紙、贓物認
    領保管收據3 紙及查獲照片共13張等附卷可參，復有鉗子1
    把扣案可考，足認被告2 人之自白與事實相符，本件事證明
    確，被告2 人前述犯行均堪認定，應依法論科。
三、論罪科刑之理由：
  (一)按刑法第321 條第1 項第3 款之攜帶兇器竊盜罪，其所稱「
    兇器」，其種類並無限制，凡客觀上足對人之生命、身體、
    安全構成威脅，具有危險性之兇器均屬之，且祇須行竊時攜
    帶此種具有危險性之兇器為已足，並不以攜帶之初有行兇之
    意圖為必要（最高法院79年臺上字第5253號判例要旨參照）
    。查被告己○○以扣案之鉗子1 把剪斷甲○○所有之電纜線
    後竊取得手之事實，為被告己○○所是認，而該把鉗子長約
    25公分，尖端略微生鏽，但非常銳利乙情，已經本院當庭勘
    驗屬實，依前揭最高法院判決意旨，該鉗子自屬刑法第321
    條第1 項第3 款所稱之兇器無訛。是核被告己○○如附表編
    號(一)、(二)所示之犯行，係犯刑法第320 條第1 項之竊盜罪；
    如附表編號(三)所示之犯行，係犯刑法第321 條第1 項第3 款
    之攜帶兇器竊盜罪。而被告戊○○如附表編號(二)所示之犯行
    ，係犯刑法第320 條第1 項之竊盜罪。
  (二)又按刑法第56條連續犯之規定，於民國94年2 月2 日經修正
    公布予以刪除，自95年7 月1 日起施行，而連續犯在本質上
    原屬數罪，於連續犯之規定廢除後，對於先前實務上以連續
    犯予以處理之案件，應視具體個案，以包括1 罪或數罪併罰
    論處。又關於所謂包括1 罪，雖未曾明文於刑法條文上出現
    ，然依我國實務判決近年來均認為其範圍應係涵蓋「接續犯
    」及「集合犯」之二概念。而接續犯之定義，應指該項犯罪
    ，係由行為人以1 行為接續進行，縱令在犯罪完畢以前，其
    各個舉動已與該罪之構成要件相符，但在行為人主觀上，各
    個舉動不過為其犯罪行為之一部分，且該數舉動於同時同地
    或密切接近之時地實施，侵害同一之法益，各行為之獨立性
    極為薄弱，依一般社會健全觀念，在時間差距上，難以強行
    分開，在刑法評價上，亦以視為數個舉動之接續進行，合為
    包括之1 行為予以評價，較為合理，應論為包括1 罪之接續
    犯（最高法院95年度臺上字第1331號判決意旨參照）。查被
    告己○○於如附表編號(一)所示、之時間內，分2 次竊取
    乙○○所有之白鐵板共2 批，得手後均將之變賣得現；另被
    告2 人於如附表編號(二)所示、、、之時間內，分4
    次共同竊取丁○○所有之圓形白鐵板共4 塊，得手後亦將之
    轉賣得現，犯罪時間及地點均屬密接，犯罪手法亦屬相同，
    且均係侵害同一法益，佐以被告己○○於本院審判中自承：
    我看到那4 塊白鐵板就準備要偷，但該四塊白鐵板太重了，
    所以才分4 次搬運等語明確，堪認被告各行為之獨立性極為
    薄弱，在刑法評價上，應視為數個舉動之接續進行，以1 行
    為加以評價較為合理，是被告如附表編號(一)、(二)所示之竊盜
    犯行，應各別以1 個竊盜行為加以評價為已足，屬接續犯。
    公訴意旨認被告前述於不同時間所為之竊盜犯行，應分論併
    罰，實屬誤會。
  (三)公訴意旨雖僅認被告戊○○於附表編號(二)之、所示之時
    間，與被告己○○共同竊取丁○○所有之前述白鐵板，然丁○○所有之白鐵板共4 塊均係被告己○○騎乘車號不詳之機
    車搭載戊○○至該處後，由被告戊○○在機車上把風，被告
    己○○下車以徒手方式所竊取，已據被告2 人於本院準備程
    序及審判中供認不諱，公訴意旨漏未論及被告戊○○於附表
    編號(二)之、所示之犯罪事實，實有未洽，惟該部分犯罪
    事實與已經起訴之犯罪事實，具有接續犯之實質上一罪關係
    ，本院自得併予審理，附此敘明。
  (四)被告2 人就前述如附表編號(二)所示之竊盜犯行，有犯意聯絡
    與行為分擔，應依刑法第28條之規定，論以共同正犯。
  (五)被告己○○所犯如附表編號(一)至(三)所示之竊盜罪，犯意各別
    ，行為互殊，均係侵害不同被害人法益，應分論併罰。
  (六)被告戊○○有前述犯罪事實欄所記載之前科紀錄，有臺灣高
    等法院被告前案紀錄表在卷可佐，其於有期徒刑執行完畢後
    5 年內故意再犯本件有期徒刑以上之罪，為累犯，應依刑法
    第47條第1 項之規定加重其刑。
  (七)爰審酌被告2 人因一時貪念，任意竊取他人之財物變賣得現
    ，尊重他人財產權觀念相當薄弱，亦影響社會治安，惟念被
    告2 人犯後均坦承犯行，犯後態度良好，被害人乙○○、丁○○及甲○○於本院審判中均表示願意原諒被告，不願追究
    ，暨被告2 人均僅為國小畢業，智識程度不高等一切情狀，
    分別量處如附表編號(一)至(三)所示之刑，並就被告戊○○所處
    之刑，諭知如附表編號(二)所示易科罰金之折算標準。
  (八)被告2 人前述如附表編號(一)、(二)所示犯行之犯罪時間在96年
    4 月24日以前，核與中華民國96年罪犯減刑條例所定得減刑
    之要件相符，併予依同條例第2 條第1 項第3 款、第7 條之
    規定分別諭知其減得之刑。並就被告戊○○之部分，依同條
    例第9 條之規定，諭知減刑後易科罰金之折算標準。另被告
    己○○所減得如附表編號(一)、(二)所示之刑，應與如附表編號
    (三)所示不得減刑之刑，依同條例第11條之規定，適用刑法第
    51條第5 款定其應執行之刑。
  (九)扣案之鉗子1 把，為被告己○○所有供本件犯如附表編號(三)
    所示竊盜犯行之物，業據被告己○○供認無誤，應依刑法第
    38條第1項第2款之規定宣告沒收。
四、應適用之法律：
    刑事訴訟法第273 條之1 第1 項、第299 條第1 項前段，刑
    法第28條、第320 條第1 項、第321 條第1 項第3 款、第47
    條第1 項、第41條第1 項前段、第51條第5 款、第38條第 1
    項第2 款，刑法施行法第1 條之1 ，中華民國96年罪犯減刑
    條例第2 條第1 項第3 款、第7 條、第9 條、第11條，判決
    如主文。
本案經檢察官丙○○到庭執行職務。
中　　華　　民　　國　　96　　年　　11　　月　　2 　　日
                  刑事第五庭    法  官　王　紹　銘
以上正本證明與原本無異。
如不服本判決，應於判決收受後10日內，向本院提出上訴狀（須
附繕本）。
                                書記官　洪　秀　虹
中　　華　　民　　國　　96　　年　　11　　月　　2 　　日
附錄本案論罪科刑法條全文：
中華民國刑法第320條第1項：
意圖為自己或第三人不法之所有，而竊取他人之動產者，為竊盜
罪，處5 年以下有期徒刑、拘役或500元以下罰金。
中華民國刑法第321條第1項第3款：
犯竊盜罪而有左列情形之一者，處6 月以上5 年以下有期徒刑：
一  於夜間侵入住宅或有人居住之建築物、船艦或隱匿其內而犯
    之者。
二  毀越門扇、牆垣或其他安全設備而犯之者。
三  攜帶兇器而犯之者。
四  結夥三人以上而犯之者。
五  乘火災、水災或其他災害之際而犯之者。
六  在車站或埠頭而犯之者。
附表：
┌─┬────┬────┬───┬─────────┬─────┬──────┬──────┐
│編│犯罪時間│犯罪地點│被害人│犯罪方法及所得財物│法條及所犯│   宣告刑   │減刑後之刑  │
│號│        │        │      │                  │罪名      │            │            │
├─┼────┼────┼───┼─────────┼─────┼──────┼──────┤
│(一)│民國96│雲林縣虎│乙○○│被告己○○以徒手│刑法第320 │處有期徒刑肆│減為有期徒刑│
│  │年3 月10│尾鎮中華│      │方式，竊取乙○○所│條第1 項之│月。        │貳月。      │
│  │日凌晨0 │路80號之│      │有之白鐵板1 批（重│竊盜罪    │            │            │
│  │時13分許│「泉興工│      │5.3 公斤），得手後│          │            │            │
│  │        │業社」外│      │，以每公斤新臺幣（│          │            │            │
│  │        │        │      │下同）80元之價格售│          │            │            │
│  │        │        │      │予經營「瑞豐資源回│          │            │            │
│  │        │        │      │收廠」不知情之顏瑞│          │            │            │
│  │        │        │      │豐（由檢察官另為不│          │            │            │
│  │        │        │      │起訴處分），得款共│          │            │            │
│  │        │        │      │400元 。          │          │            │            │
│  ├────┼────┼───┼─────────┤          │            │            │
│  │96年3 │同上    │同上  │被告己○○以徒手│          │            │            │
│  │月13日15│        │      │方式竊取乙○○所有│          │            │            │
│  │時許    │        │      │之白鐵板1 批（重  │          │            │            │
│  │        │        │      │7.7 公斤），得手後│          │            │            │
│  │        │        │      │，以每公斤85元之價│          │            │            │
│  │        │        │      │格售予不知情之顏瑞│          │            │            │
│  │        │        │      │豐，得款共600 元。│          │            │            │
├─┼────┼────┼───┼─────────┼─────┼──────┼──────┤
│(二)│96年3 │雲林縣虎│丁○○│被告己○○騎乘車│刑法第320 │各處有期徒刑│各減為有期徒│
│  │月27日晚│尾鎮芳草│      │號不詳之機車搭載顏│條第1 項之│陸月，戊○○│刑月，顏郁│
│  │上      │里芳草32│      │郁仁至該處後，被告│竊盜罪    │所處之刑，如│仁所處之刑，│
│  │        │之16號之│      │己○○下車以徒手方│          │易科罰金，以│如易科罰金，│
│  │        │工寮外  │      │式竊取丁○○所有之│          │新臺幣壹仟元│以新臺幣壹仟│
│  │        │        │      │圓形白鐵板1 塊，並│          │折算壹日。  │元折算壹日。│
│  │        │        │      │由戊○○在機車上把│          │            │            │
│  │        │        │      │風。得手後，被告2 │          │            │            │
│  │        │        │      │人即將該白鐵板以每│          │            │            │
│  │        │        │      │公斤90元之價格售予│          │            │            │
│  │        │        │      │不知情之顏瑞豐，得│          │            │            │
│  │        │        │      │款共2,950 元。    │          │            │            │
│  ├────┼────┼───┼─────────┤          │            │            │
│  │96年3 │同上    │同上  │被告己○○騎乘車│          │            │            │
│  │月27日晚│        │      │號不詳之機車搭載顏│          │            │            │
│  │上（起訴│        │      │郁仁至該處後，被告│          │            │            │
│  │書誤載為│        │      │己○○下車以徒手方│          │            │            │
│  │96年3 月│        │      │式竊取丁○○所有之│          │            │            │
│  │29日10  │        │      │圓形白鐵板1 塊，並│          │            │            │
│  │時許）  │        │      │由戊○○在機車上把│          │            │            │
│  │        │        │      │風。得手後，被告2 │          │            │            │
│  │        │        │      │人即將該白鐵板以每│          │            │            │
│  │        │        │      │公斤90元之價格售予│          │            │            │
│  │        │        │      │不知情之許丁（由檢│          │            │            │
│  │        │        │      │察官另為不起訴處分│          │            │            │
│  │        │        │      │），得款共3,300 元│          │            │            │
│  │        │        │      │。                │          │            │            │
│  ├────┼────┼───┼─────────┤          │            │            │
│  │96年3 │同上    │同上  │被告己○○騎乘車│          │            │            │
│  │月28日晚│        │      │號不詳之機車搭載顏│          │            │            │
│  │上（起訴│        │      │郁仁至該處後，被告│          │            │            │
│  │書誤載為│        │      │己○○下車以徒手方│          │            │            │
│  │96年3 月│        │      │式竊取丁○○所有之│          │            │            │
│  │29日14  │        │      │圓形白鐵板1 塊，並│          │            │            │
│  │時許）  │        │      │由被告戊○○在機車│          │            │            │
│  │        │        │      │上把風。得手後以每│          │            │            │
│  │        │        │      │公斤90元之價格售予│          │            │            │
│  │        │        │      │不知情之許丁，得款│          │            │            │
│  │        │        │      │共3,600 元。      │          │            │            │
│  ├────┼────┼───┼─────────┤          │            │            │
│  │96年3 │同上    │同上  │被告己○○騎乘車│          │            │            │
│  │月28日晚│        │      │號不詳之機車搭載顏│          │            │            │
│  │上（起訴│        │      │郁仁至該處後，被告│          │            │            │
│  │書誤載為│        │      │己○○下車以徒手方│          │            │            │
│  │96年3 月│        │      │式竊取丁○○所有之│          │            │            │
│  │29日16時│        │      │圓形白鐵板1 塊，由│          │            │            │
│  │許）    │        │      │被告戊○○在機車上│          │            │            │
│  │        │        │      │把風。得手後以每公│          │            │            │
│  │        │        │      │斤90元之價格售予經│          │            │            │
│  │        │        │      │營「興鑫回收廠」不│          │            │            │
│  │        │        │      │知情之陳志昌（由檢│          │            │            │
│  │        │        │      │察官另為不起訴處分│          │            │            │
│  │        │        │      │），得款共3,456 元│          │            │            │
│  │        │        │      │。                │          │            │            │
├─┼────┼────┼───┼─────────┼─────┼──────┼──────┤
│(三)│96年6 月│雲林縣虎│甲○○│被告己○○持客觀上│刑法第321 │處有期徒刑捌│不得減刑。  │
│  │26日18時│尾鎮文科│      │足供兇器使用之鉗子│條第1 項第│月，扣案之鉗│            │
│  │許（起訴│路附近  │      │1把 ，將位於該處附│3 款之攜帶│子壹把沒收之│            │
│  │書誤載為│        │      │近，甲○○所有，連│兇器竊盜罪│。          │            │
│  │96年3月 │        │      │接其所經營之「紫羅│          │            │            │
│  │29日16時│        │      │蘭檳榔攤」與電線桿│          │            │            │
│  │許）    │        │      │之電纜線（重13公斤│          │            │            │
│  │        │        │      │）剪斷，得手後將該│          │            │            │
│  │        │        │      │電纜線置於雲林縣虎│          │            │            │
│  │        │        │      │尾鎮芳草里芳草30之│          │            │            │
│  │        │        │      │6號 之家中藏放。  │          │            │            │
│  │        │        │      │                  │          │            │            │
└─┴────┴────┴───┴─────────┴─────┴──────┴──────┘
